臺灣桃園地方法院刑事判決　　　　　　110年度審訴字第562號
公　訴　人　臺灣桃園地方檢察署檢察官
被　　　告　陳品儒



上列被告因妨害電腦使用罪等案件，經檢察官提起公訴（110 年
度偵字第7958號），本院判決如下：
    主  文
本件公訴不受理。
    理  由
一、公訴意旨詳如附件起訴書所載。
二、按告訴乃論之罪，告訴人於第一審言詞辯論終結前，得撤回
    其告訴；其告訴經撤回者，法院應諭知不受理之判決；並得
    不經言詞辯論為之，刑事訴訟法第238 條第1 項、第303 條
    第3 款、第307 條分別定有明文。
三、經查，本件被告陳品儒被訴分別涉犯刑法第315 條之1 第2
    款之無故以電磁紀錄竊錄他人非公開活動、同法第359 條之
    無故取得、刪除他人電磁紀錄及同法第310 條第2 項之加重
    誹謗案件，經檢察官提起公訴，依同法第319 條、第363 條
    、第314 條之規定均須告訴乃論。茲告訴人業於本院第一審
    辯論終結前，具狀撤回告訴，有其簽名立具之刑事撤回告訴
    狀1 份附卷可稽（見本院審訴卷第61頁），依首揭法律之規
    定，本件爰不經言詞辯論，逕行諭知不受理之判決。
四、據上論斷，依刑事訴訟法第303 條第3 款、第307 條，判決
    如主文。
中    華    民    國   110    年    11    月    22    日
                  刑事審查庭  審判長  法  官  劉美香
                                      法  官  李雅雯
                                      法  官  陳俐文
以上正本證明與原本無異。
如不服本判決應於收受判決後20日內向本院提出上訴書狀，並應
敘述具體理由。其未敘述上訴理由者，應於上訴期間屆滿後20日
內向本院補提理由書(均須按他造當事人之人數附繕本)「切勿逕
送上級法院」。
                                      書記官  劉霜潔
中    華    民    國   110    年    11    月    22    日
附件：
臺灣桃園地方檢察署檢察官起訴書
                                     110年度偵字第7958號
     被      告  陳品儒  男  21歲（民國00年0月0日生）
                         住新北市○○區○○路000巷00弄000
                         號
                         居桃園市○○區○○路000號2樓
                         國民身分證統一編號：Z000000000號
     選任辯護人  高宏銘律師
上列被告因妨害秘密等案件，業經偵查終結，認應提起公訴，茲
將犯罪事實及證據並所犯法條分敘如下：
         犯罪事實
一、陳品儒與朱加宜為交往之男女朋友（於案發後已分手），陳
    品儒先後為下列行為：
  ㈠於民國109 年9 月26日晚間，在其位於桃園市○○區○○路
    000 號2 樓居所，趁朱加宜小寐，竟基於妨害秘密、無故取
    得他人電磁紀錄等犯意，未經朱加宜同意，擅自持朱加宜手
    機，查看朱加宜GOOGLE雲端硬碟內照片檔案，並將該雲端硬
    碟內與另名男性友人合照3 張之電磁紀錄（下稱系爭電磁紀
    錄）傳送至陳品儒之手機內，復將上揭雲端硬碟中之系爭電
    磁紀錄刪除，以此方式無故取得、刪除朱加宜之電磁紀錄，
    致生損害於朱加宜。
  ㈡於109 年10月12日後某日，在不詳地點，基於誹謗之犯意，
    經由網際網路，登入社群軟體Instagram ，以「bitchiffie
    isjw」帳號，在網友祝賀朱加宜生日快樂之留言串下，留言
    內容為：「太會騙人了吧」、「劈腿完後還裝沒事」等文句
    ，足以貶損朱加宜之人格及社會評價。
二、案經朱加宜訴由臺灣士林地方檢察署陳請臺灣高等檢察署檢
    察長移轉本署偵辦。證據並所犯法條
一、證據清單暨待證事實
┌──┬──────────┬────────────────────┐
│編號│證據名稱            │待證事實                                │
├──┼──────────┼────────────────────┤
│㈠  │被告陳品儒之陳述    │被告於社群軟體Instagram 使用「5_patrick0│
│    │                    │5 」帳號。                              │
├──┼──────────┼────────────────────┤
│㈡  │告訴人朱加宜之指述  │上揭犯罪事實之全部。                    │
├──┼──────────┼────────────────────┤
│㈢  │社群軟體 Instagram  │1. 社群軟體 Instagram 使用「 lovedyou＿ │
│    │使用「 lovedyou＿ 」│  」帳號者向告訴人自承為上揭犯罪事實欄│
│    │帳號者與告訴人之對話│  ㈠所示犯罪事實。                      │
│    │紀錄                │2.社群軟體 Instagram使用「 lovedyou 」帳│
│    │                    │  號者，於109 年10月24日，與告訴人進行視│
│    │                    │  訊聊天，視訊者影像為被告（參臺灣士林地│
│    │                    │  方檢察署109 年度他字第5236號案卷【下稱│
│    │                    │  A 卷】第43頁至第45頁）。間接證明：社群│
│    │                    │  軟體Instagram 使用「lovedyou＿」帳號者│
│    │                    │  ，為被告。                            │
├──┼──────────┼────────────────────┤
│㈣  │社群軟體 Instagram  │社群軟體 Instagram 使用「 bitchiffieisjw│
│    │祝賀告訴人生日快樂之│」帳號者為上揭犯罪事實欄㈡所示犯罪事實│
│    │留言串截圖          │。                                      │
├──┼──────────┼────────────────────┤
│㈤  │社群軟體 Instagram  │1.社群軟體 Instagram 使用「bitchiffieisj│
│    │使用「bitchiffieisjw│  w 」帳號者，於109 年10月24日傳訊解釋告│
│    │ 」帳號者與告訴人之 │  訴人對被告提告強盜手機之另案，該手機非│
│    │對話紀錄            │  被告拿走而是遭不詳之人撿拾乙節（參A 卷│
│    │                    │  第63頁以下）。間接證明：社群軟體Instag│
│    │                    │  ram 使用「bitchiffieisjw」帳號者為被告│
│    │                    │  。                                    │
│    │                    │2.社群軟體Instagram 使用「bitchiffieisjw│
│    │                    │  」帳號者，於109 年10月24日，經告訴人質│
│    │                    │  疑對話者身分後，傳送其照片檔予告訴人確│
│    │                    │  認（參A 卷第66頁）。間接證明：社群軟體│
│    │                    │  Instagram 使用「bitchiffieisjw」帳號者│
│    │                    │  為被告。                              │
│    │                    │3.社群軟體Instagram 使用「bitchiffieisjw│
│    │                    │  」帳號者，於109 年10月24日，經告訴人詢│
│    │                    │  問：「你大帳是先底線還是先5 」後，以「│
│    │                    │  5 」、「5_」等訊息回覆之（參A 卷第69頁│
│    │                    │  ）。間接證明：社群軟體Instagram 使用「│
│    │                    │  bitchiffieisjw」帳號者，亦使用「5_patr│
│    │                    │  ick05 」帳號，從而，社群軟體Instagram │
│    │                    │  使用「bitchiffieisjw」帳號者為被告。  │
├──┼──────────┼────────────────────┤
│㈥  │桃園市政府警察局中壢│與上揭證據編號㈤⒈部分相互勾稽，得證明：│
│    │分局109 年12月1 日中│社群軟體 Instagram 使用「 bitchiffieisjw│
│    │警分刑字第1090073493│」帳號者為被告。                        │
│    │號刑事案件報告書    │                                        │
└──┴──────────┴────────────────────┘
二、核被告所為，係犯刑法第315 條之1 第2 款之無故以電磁紀
    錄竊錄他人非公開活動、第359 條之無故取得、刪除他人電
    磁紀錄及第310 條第2 項之加重誹謗等罪嫌。被告就犯罪事
    實欄㈠所為，係以1 行為觸犯妨害秘密及妨害電腦使用等
    2 罪名，為想像競合犯，請從一重之妨害電腦使用罪處斷。
    被告所犯上開2 罪，犯意各別，行為互殊，請予分論併罰。
三、依刑事訴訟法第251條第1項提起公訴。
     此    致
臺灣桃園地方法院
中    華    民    國   110    年    4    月      22   日
                              檢  察  官  林 郁 芬
本件證明與原本無異
中    華    民    國   110    年    5    月      12   日
                              書  記  官  趙 習 閔
所犯法條：
中華民國刑法第315條之1第2款
（妨害秘密罪）
有下列行為之一者，處 3 年以下有期徒刑、拘役或 30 萬元以
下罰金：
一、無故利用工具或設備窺視、竊聽他人非公開之活動、言論、
    談話或身體隱私部位者。
二、無故以錄音、照相、錄影或電磁紀錄竊錄他人非公開之活動
    、言論、談話或身體隱私部位者。
中華民國刑法第359條
無故取得、刪除或變更他人電腦或其相關設備之電磁紀錄，致生
損害於公眾或他人者，處 5 年以下有期徒刑、拘役或科或併科
60 萬元以下罰金。
中華民國刑法第310條第2項
意圖散布於眾，而指摘或傳述足以毀損他人名譽之事者，為誹謗
罪，處 1 年以下有期徒刑、拘役或 1 萬 5 千元以下罰金。
散布文字、圖畫犯前項之罪者，處 2 年以下有期徒刑、拘役或
3 萬元以下罰金。
對於所誹謗之事，能證明其為真實者，不罰。但涉於私德而與公
共利益無關者，不在此限。